【裁判字號】    97,易緝,514
【裁判日期】    971230
【裁判案由】    加重竊盜
【裁判全文】
臺灣臺中地方法院刑事判決             97年度易緝字第514號
公  訴  人  臺灣臺中地方法院檢察署檢察官
被      告  甲○○
                    11-42.
上列被告因加重竊盜案件，經檢察官提起公訴（91年度偵字第
18899號），本院判決如下：
    主    文
甲○○共同於夜間侵入有人居住之建築物竊盜，累犯，處有期徒
刑柒月。
    事  實
一、甲○○曾於民國（下同）八十七年十月十九日因妨害公務案
    件經台灣士林地方法院判處有期徒刑四月確定，於八十八年
    十二月十一日執行完畢，不知悔改，於九十一年八月十一日
    凌晨四時許，由甲○○駕駛車牌號碼ＰＥ－一五五六號自用
    小客車，與韓忠緯（業經本院判處有期徒刑九月確定）二人
    基於犯意之聯絡，由甲○○以自備鑰匙開啟台中市北屯區○
    ○○路三十八號宜家康有限公司之大門，侵入該夜間有人居
    住使用之辦公室（樓上房間平日為宜家康有限公司負責人潘
    素容平日居住使用），竊取該公司所有如附表所示之財物（
    約價值新台幣十八萬九千三百元）。得手後，二人合力將該
    批財物運至台中市○區○○里○○街一０五之一號住處之地
    下室藏放。嗣於九十一年八月十九日下午一時許，為警查獲
    ，並扣得該公司之產品（牧草活力素）五盒、桌上型電腦（
    螢幕）四台、公司大小章二枚、空白扣繳憑單五十張、電話
    工程工具箱一組、填充式印表機墨水匣八個、Ａ４彩色影印
    紙一千張、手提電腦一個、彩色印表機一台、單色印表機一
    台、掃描機一台、照相機一台。
二、案經台中市警察局第五分局報請台灣臺中地方法院檢察署檢
    察官偵查起訴。
    理  由
一、按被告以外之人於審判外之陳述，雖不符合前四條（即刑事
    訴訟法第一百五十九條之一至一百五十九條之四）之規定，
    而經當事人於審判程序同意作為證據，法院審酌該言詞陳述
    或書面陳述作成之情況，認為適當者，亦得為證據。當事人
    、代理人或辯護人於法院調查證據時，知有第一百五十九條
    第一項之情形，而未於言詞辯論終結前聲明異議者，視為有
    前項之同意，刑事訴訟法第一百五十九條之五定有明文。經
    查檢察官及本案被告於本件言詞辯論終結前均未就被告以外
    之人於審判外之陳述聲明異議，本院審酌該言詞或書面之陳
    述作成之情況，認為適當得為證據，先此敘明。
二、上揭事實業據被告於偵審中坦承不諱，核與潘素容於警訊中
    指訴及證人乙○○於警訊中證述之情節相符，並有贓物保管
    收據一紙、照片八幀附卷可稽，本案事證明確，被告犯行洵
    堪認定。
三、查被告行為後，九十四年二月二日修正公布之刑法條文已自
    九十五年七月一日起施行，其中與上開犯行有關之刑法第二
    條、第二十八條、第四十七條均已修正，按「行為後法律有
    變更者，適用行為時之法律，但行為後之法律有利於行為人
    者，適用最有利於行為人之法律」，修正後刑法第二條第一
    項定有明文。此條規定係規範行為後法律變更所生新舊法律
    比較適用之準據法，本身尚無新舊法比較之問題，於新法施
    行後，應一律適用新法第二條第一項之規定，為「從舊從輕
    」之比較。另刑法第二十八條、第四十七條關於共犯及累犯
    之規定雖有文字更動，然於本案具體適用結果，前揭條文之
    變更並無有利、不利被告之情形，自應逕依裁判時法即修正
    後刑法第二十八條、第四十七條第一項論處（最高法院九十
    五年十一月七日九十五年第二十一次刑事庭會議決議參照）
    ，先予敘明。
四、按所謂有人居住之建築物，不以行竊時有人居住其內為必要
    ，其居住人宿於樓上，或大樓管理員居住另室，而乘隙侵入
    其他房間行竊者，均不失為侵入有人居住之建築物行竊。（
    最高法院六十九年台上字第三九四五號著有判例可參）。是
    核被告甲○○所為係犯刑法第三百二十一條第一項第一款之
    夜間侵入有人居住之建築物罪。被告甲○○與同案被告韓忠
    緯就上開犯行有犯意之聯絡與行為之分擔，俱應論以共同正
    犯，次查被告甲○○曾於八十七年十月十九日因妨害公務案
    件經台灣士林地方法院判處有期徒刑四月確定，於八十八年
    十二月十一日執行完畢，有台灣高等法院被告全國前案紀錄
    表一紙附卷可憑，五年內再犯本件有期徒刑以上之罪，為累
    犯，依法加重其本刑。爰審酌被告甲○○本案犯罪之動機係
    因與乙○○有債務等糾紛，並無證據證明其有銷贓之意圖，
    且本案大部分失竊物品均已尋回，且被告犯後業經坦承犯行
    等一切情狀，量處如主文所示之刑。又被告上開犯罪時間雖
    在九十六年四月二十四日之前，惟被告於中華民國九十六年
    罪犯減刑條例施行前經通緝，迄至九十七年十二月二日始緝
    獲，有台中市警察局第六分局通緝案件移送書一紙在卷可憑
    ，依法不得減刑，附此敘明。
據上論斷，應依刑事訴訟法第二百九十九條第一項前段，刑法第
三百二十一條第一項第一款、刑法第二條第一項前段、第二十八
條、刑法第四十七條第一項，判決如主文。
本案經檢察官丙○○到庭執行職務。
中    華    民    國    97    年    12    月    30    日
                      臺灣臺中地方法院刑事第七庭
                                      法  官  陳如玲
右正本證明與原本無異。
如不服本判決，應於判決送達後十日內向本院提出上訴狀，上訴
於臺灣高等法院臺中分院 (須附繕本)。
                                      書記官  童淑芬
中    華    民    國    97    年    12    月    30    日
附錄論罪科刑法條
刑法第三百二十一條
犯竊盜罪而有左列情形之一者，處六月以上五年以下有期徒刑：
一、於夜間侵入住宅或有人居住之建築物、船艦，或隱匿其內而
    犯之者。
二、毀越門扇、牆垣或其他安全設備而犯之者。
三、攜帶兇器而犯之者。
四、結夥三人以上而犯之者。
五、乘火災、水災或其他災害之際而犯之者。
六、在車站或埠頭而犯之者。
前項之未遂犯罰之。
   附表：
   ┌───┬──────┬──────┬──────┐
   │編號  │名稱        │數量        │備註        │
   ├───┼──────┼──────┼──────┤
   │一    │公司產品（健│七十盒      │其中六十五盒│
   │      │康食品、化妝│            │未尋獲      │
   │      │品）        │            │            │
   ├───┼──────┼──────┼──────┤
   │二    │桌上型電腦  │四台        │四台主機未尋│
   │      │            │            │獲          │
   │      │            │            │            │
   ├───┼──────┼──────┼──────┤
   │三    │公司大小章  │二個        │            │
   ├───┼──────┼──────┼──────┤
   │四    │空白扣繳憑單│五十張      │            │
   │      │            │            │            │
   ├───┼──────┼──────┼──────┤
   │五    │電話工程工具│一個        │            │
   │      │箱          │            │            │
   ├───┼──────┼──────┼──────┤
   │六    │填充式印表機│八個        │            │
   │      │墨水匣      │            │            │
   ├───┼──────┼──────┼──────┤
   │七    │Ａ４彩色影印│一千張      │            │
   │      │紙          │            │            │
   ├───┼──────┼──────┼──────┤
   │八    │寬頻數據機Ａ│一部        │未尋獲      │
   │      │ＤＳＬ      │            │            │
   ├───┼──────┼──────┼──────┤
   │九    │彩色印表機  │一部        │            │
   ├───┼──────┼──────┼──────┤
   │十    │單色印表機  │一部        │            │
   ├───┼──────┼──────┼──────┤
   │十一  │掃瞄機      │一部        │            │
   ├───┼──────┼──────┼──────┤
   │十二  │護貝機Ａ４  │一部        │未尋獲      │
   ├───┼──────┼──────┼──────┤
   │十三  │護貝膜      │四百張      │未尋獲      │
   ├───┼──────┼──────┼──────┤
   │十四  │手錶（電子、│二個        │未尋獲      │
   │      │運動）      │            │            │
   ├───┼──────┼──────┼──────┤
   │十五  │光碟軟體程式│五十片      │未尋獲      │
   │      │片          │            │            │
   ├───┼──────┼──────┼──────┤
   │十六  │辦公室文具  │二十件      │未尋獲      │
   ├───┼──────┼──────┼──────┤
   │十七  │照相機      │一台        │            │
   ├───┼──────┼──────┼──────┤
   │十八  │新開發樣品盒│一盒        │未尋獲      │
   │      │            │            │            │
   ├───┼──────┼──────┼──────┤
   │十九  │電腦舊品零件│一百件      │未尋獲      │
   │      │一批        │            │            │
   └───┴──────┴──────┴──────┘


司法院資訊處製作；財團法人民間司法改革基金會備份。
